臺灣高等法院高雄分院刑事判決　　　　　九十三年度上訴字第二七九號
　　上　訴　人
　　即　被　告　乙○○
右上訴人因違反毒品危害防制條例案件，不服臺灣高雄地方法院九十二年度訴字第二
八六五號中華民國九十三年一月二日第一審判決（起訴案號：臺灣高雄地方法院檢察
署九十二年度毒偵字第五五０四號），提起上訴，本院判決如左：
      主      文
上訴駁回。
      事實及理由
一、本案經本院審理結果，認原審判決認事用法及量刑均無不當，應予維持，並引用
    原審判決書記載之事實、證據及理由（如附件）。
二、上訴人即被告乙○○上訴意旨，以其已知悔悟，現已戒除毒癮，且家中有母親及
    小孩賴其扶養，指摘原判決科刑太重，請求從輕科刑，諭知易科罰金，並宣告緩
    刑。然查被告所犯之毒品危害防制條例第十條第一項之施用第一級毒品罪，法定
    刑為六月以上五年以下有期徒刑，且被告係於九十年間因施用毒品案件，經臺灣
    板橋地方法院裁定送觀察、勒戒後，認無繼續施用毒品之傾向，經檢察官為不起
    訴處分確定後，五年內再犯本案之罪；再參酌被告亦曾於八十四年間因妨害自由
    案，經前揭法院於八十五年間判處有期徒刑五月，緩刑三年，此有臺灣高等法院
    被告全國前案紀錄表在卷可按，足見法院對被告初次觸犯刑章及第一次施用毒品
    ，業均給予自新之機會，乃被告意志不堅，又再犯本件連續施用第一級毒品罪，
    原審科處有期徒刑柒月，已近最低度之刑，量刑可謂妥適，並無不當，被告上訴
    指摘原判決量刑太重，非有理由，應予駁回。
據上論斷，應依刑事訴訟法第三百六十八條、第三百七十三條，判決如主文。
本案經檢察官羅建勛到庭執行職務。
中    華    民    國     九十三     年       四       月      二十七    日
                              臺灣高等法院高雄分院刑事第四庭
                                  審判長法官  蕭權閔
                                        法官  李嘉興
                                        法官  陳吉雄
右甲本證明與原本無異。
如不服本判決應於收受本判決後十日內向本院提出上訴書狀，其未述上訴理由者，
並得於提起上訴後十日內向本院補提理由書狀（均須按他造當事人之人數附繕本)「
切勿逕送上級法院」。
                                      書記官  黎  珍
中    華    民    國     九十三     年       四       月      二十八    日
                                                                        Ｑ
附件：
臺灣高雄地方法院刑事判決                        九十二年度訴字第二八六五號
    公  訴  人  臺灣高雄地方法院檢察署檢察官
    被      告  乙○○  男  四十一歲（民國○○○年○月○日生）
                        身分證統一編號：Ｚ000000000號
                        住臺北縣三峽鎮○○里○○街六三巷十二號五樓
                        （現於臺灣屏東戒治所強制戒治中）
右列被告因違反毒品危害防制條例案件，經檢察官提起公訴（九十二年度毒偵字第五
五○四號），嗣本院訊問被告後，因被告認罪，並詢問檢察官、被告意見後，乃裁定
進行簡式審判程序，本院判決如左：
    主  文
乙○○連續施用第一級毒品，處有期徒刑柒月。
扣案之海洛因貳小包（合計淨重零點柒貳公克）沒收銷燬之，注射針筒支均沒收之
。
    事  實
一、乙○○前於民國九十年間，因施用毒品案件，經依臺灣板橋地方法院以九十年度
    毒聲字第四九四號裁定送觀察、勒戒後，認無繼續施用毒品之傾向，由臺灣板橋
    地方法院檢察署檢察官於九十年三月二十一日以九十年度毒偵字第二九一號為不
    起訴之處分確定。詎猶不知悔改，明知海洛因係毒品危害防制條例第二條第二項
    第二款所明定之第一級毒品，不得施用、持有，仍於前開不起訴處分後五年內，
    基於施用第一級毒品海洛因之概括犯意，自九十二年八月初某日起至同年九月七
    日八時十分許，連續在臺北縣三峽鎮○○街六三巷十二號五樓住處及高雄縣鳳山
    市某名稱不詳之游泳池廁所內，或以海洛因滲入香煙，或將海洛因置入針筒注射
    於手臂之方式，不定時施用多次。嗣於九十二年九月七日十六時許，乙○○行經
    高雄市苓雅區○○○路一三○號前時，因行跡可疑且手臂上有不明針孔而為警盤
    查，經警於乙○○出示國民身分證時，發現該國民身分證後方藏有乙○○所有供
    施用第一級毒品海洛因所用之第一級毒品海洛因二小包（合計淨重零點七二公克
    ，包括包裝重零點七一公克）及注射針筒三支，而查悉上情，並扣得上開乙○○
    所有供施用第一級毒品海洛因所用之第一級毒品海洛因二小包（合計淨重零點七
    二公克，包括包裝重零點七一公克）及注射針筒三支。後經臺灣高雄地方法院檢
    察署檢察官聲請本院以九十二年度毒聲字第五五七六號裁定送勒戒處所觀察、勒
    戒後，認有繼續施用毒品之傾向，再經本院於九十二年十月二十二日以九十二年
    度毒聲字第六二五八號裁定令入戒治處所，施以強制戒治一年。
二、案經高雄市政府警察局刑警大隊報請臺灣高雄地方法院檢察署檢察官偵查起訴，
    嗣本院訊問被告後，因被告認罪，並詢問檢察官、被告意見後，乃裁定進行簡式
    審判程序。
    理  由
一、訊據被告乙○○對於右揭事實坦承不諱，且被告為警查獲後經警所採取之尿液，
    經送高雄市立凱旋醫院檢驗結果，確呈嗎啡陽性反應之結果，有該院九十二年九
    月十七日煙毒尿液檢驗成績書影本一份附卷可憑（參見臺灣高雄地方法院檢察署
    九十二年度毒偵字第五五○四號偵查卷第十四頁甲面），另被告所有為警所查扣
    之白粉二包，經送請法務部調查局檢驗結果，均含第一級第六項毒品海洛因成分
    ，合計淨重零點七二公克（包裝重零點七一公克），有該局九十二年十月十三日
    調科壹字第二二○○一六○五八號鑑定通知書一紙附卷可稽。此外，復有注射針
    筒三支扣案足資佐證，足徵被告上開自白核與事實相符，應堪採信。又被告前於
    九十年間，因施用毒品案件，經依臺灣板橋地方法院以九十年度毒聲字第四九四
    號裁定送觀察、勒戒後，認無繼續施用毒品之傾向，由臺灣板橋地方法院檢察署
    檢察官於九十年三月二十一日以九十年度毒偵字第二九一號為不起訴之處分確定
    ，嗣於上開不起訴之處分後，五年內再施用第一級毒品，經臺灣高雄地方法院檢
    察署檢察官聲請本院以九十二年度毒聲字第五五七六號裁定送勒戒處所觀察、勒
    戒，認有繼續施用毒品之傾向，再經本院於九十二年十月二十二日以九十二年度
    毒聲字第六二五八號裁定令入戒治處所，施以強制戒治一年，有上開不起訴處分
    書、本院裁定、臺灣高雄看守所附設勒戒處所九十二年九月二十三日函送之有無
    繼續施用毒品傾向證明書、刑案資料查註紀錄表及臺灣高等法院被告全國前案紀
    錄表各一份附卷可按。本件事證明確，被告犯行洵堪認定。
二、查海洛因係毒品危害防制條例第二條第二項第一款所明定之第一級毒品，不得施
    用、持有。次按犯毒品危害防制條例第十條施用第一級、第二級毒品之罪者，檢
    察官應先將被告送勒戒處所觀察、勒戒，經觀察、勒戒後，認無繼續施用毒品傾
    向者，應由檢察官為不起訴處分之裁定。依此為不起訴處分後，五年內再犯第十
    條施用第一級、第二級毒品之罪，經觀察、勒戒後，認有繼續施用毒品之傾向，
    則不適用前開不起訴處分之規定，而應依一般刑事訴訟程序予以起訴論罪科刑，
    並應由檢察官聲請法院裁定令入戒治處所施以強制戒治。此觀諸毒品危害防制條
    例第二十條第一項、第二項前段及第三項規定自明。被告既曾因施用毒品案件，
    經送勒戒處所觀察、勒戒後，認無繼續施用毒品傾向，經檢察官為不起訴處分，
    其於五年內再犯本件施用毒品案件，經觀察、勒戒後，認有繼續施用毒品之傾向
    ，依前述規定應予論罪科刑。核被告所為，係犯毒品危害防制條例第十條第一項
    之施用第一級毒品罪。其施用第一級毒品海洛因前後，持有海洛因之低度行為，
    應為施用之高度行為所吸收，不另論其持有第一級毒品罪。又被告先後多次施用
    第一級毒品之犯行，時間緊接，犯罪構成要件相同，顯係基於概括犯意反覆為之
    ，應依連續犯之規定論以一罪，並依法加重其刑。爰審酌被告前即曾因施用毒品
    經觀察、勒戒為不起訴處分，有刑案資料查註紀錄及臺灣高等法院被告全國前案
    紀錄表各一份在卷足據，仍未戒絕毒品，再犯本件之罪，顯見其無悔改之意，意
    志不堅，惟念其施用毒品乃自戕一己之身體健康，尚未害及他人，且犯後坦承犯
    行，態度尚稱良好等一切情狀，量處如主文所示之刑。扣案之海洛因二小包（合
    計淨重零點七二公克，包裝重零點七一公克），為第一級毒品，應依毒品危害防
    制條例第十八條第一項前段規定，不問屬於犯人與否，均宣告沒收銷燬之；另注
    射針筒三支，為被告所有供施用毒品犯罪所用之物，業據被告於本院準備程序訊
    問時供明在卷，併依刑法第三十八條第一項第二款之規定，宣告沒收之。
三、據上論斷，應依刑事訴訟法第二百九十九條第一項前段，毒品危害防制條例第十
    條第一項、第十八條第一項前段，刑法第十一條、第五十六條、第三十八條第一
    項第二款，判決如主文。
中      華      民      國      九十三      年    一    月      二      日
                                  臺灣高雄地方法院刑事第十五庭
                                        法  官    伍逸康
右甲本證明與原本無異。
如不服本判決，應於判決送達後十日內，向本院提出上訴狀。
                                        書記官    吳月華
中      華      民      國      九十三      年    一    月      二  日
附錄：
毒品危害防制條例第十條
